臺灣彰化地方法院刑事判決　　　　　　　 94年度易字第630號
公　訴　人　臺灣彰化地方法院檢察署檢察官
被　　　告　乙○○
　　　　　　　　　　（現另案在臺灣臺中監獄執行中）
上列被告因竊盜案件，經檢察官提起公訴（九十四年度偵字第三
五一五號），及移送併案審理（九十四年度偵字第三八七四號）
，本院判決如下：
    主  文
乙○○連續結夥三人以上，攜帶兇器，毀越安全設備竊盜，處有
期徒刑貳年陸月，並應於刑之執行前，令入勞動場所強制工作
年。
    犯罪事實
一、乙○○（行為時係十八歲以上之人）前曾有多次竊盜及詐欺
    前科，又於民國九十一年九月間，因加重竊盜案件，經臺灣
    高等法院臺中分院於九十四年四月二十八日以九十四年度上
    易字第三二九號判處有期徒刑一年確定；另又於九十二年四
    月間，因竊盜未遂，脫免逮捕，而當場施以強暴、脅迫之準
    強盜案件，經同上開法院於九十四年四月二十日以九十四年
    度上訴字第二０四號判處有期徒刑二年七月，並於九十四年
    五月九日確定；後又於九十三年六月八日，再因連續竊盜案
    件（並冒名李江賢），經臺灣臺中地方法院沙鹿簡易庭，於
    九十三年七月二十七日以九十三年度沙簡字第四八九號判處
    有期徒刑四月，迨於九十四年八月二十九日始確定（因於九
    十四年七月二十六日由臺灣臺中地方法院沙鹿簡易庭裁定更
    名後，重新送達而確定），後上開三案件經臺灣臺中地方法
    院於九十四年十月七日以九十四年度聲字第三九一四號裁定
    定其應執行刑之刑為有期徒刑三年九月（現即因上開案件在
    臺灣臺中監獄執行中）。
二、乙○○平日素行不良，詎僅因缺錢可供花用及無可供代步使
    用之工具，竟基於意圖為自己不法所有之概括犯意，或獨自
    一人；或夥同亦有意圖為自己不法所有之犯意之辛○○、丁○○及戊○○（上開三人均由本院另案審理中）三人，先後
    為下列竊盜行為：
（一）於九十四年（公訴人誤繕為九十三年）一月二十七日下午
      某時，先由乙○○（綽號「阿水、賊仔水」）撥打電話邀
      約辛○○（綽號「咪仔」），嗣於同日下午晚餐前，辛○○、乙○○及丁○○（綽號「涼仔」）三人即先後到戊○○位在彰化縣大城鄉○○○段三三二地號之魚塭會合，後
      渠四人同行由丁○○駕駛其所有富豪牌自用小客車一部搭
      載乙○○、辛○○及戊○○一同到位在彰化縣溪湖鎮境內
      之「三元爌肉飯」共吃晚餐，席間並謀議竊取他人所飼養
      之羊隻變賣得款以供朋分花用，餐畢後渠四人即同坐原車
      一路行駛至彰化縣芳苑鄉○○村○○路○○段（起訴書誤
      繕為王功路）七八五號附近之台十七線道路旁停車，並由
      辛○○一人下車先行前往稍後欲行竊之地點察看現場情形
      ，待辛○○回到丁○○所駕車上，渠四人即驅車一同離開
      ，車行途中辛○○即告知乙○○、丁○○及戊○○三人表
      示應先偷車以方便載運羊隻，隨即開車在路上繞行多時尋
      找偷羊所需之載運工具，迨於同日晚間十一時許，適車行
      至彰化縣二林鎮豐田里山寮巷一之二號前，發現平日由己○○所駕駛（車主登記為己○○之妻詹麗娟）之車牌號碼
      ＬＰ－七０三八號廂式自用小貨車（內另有水泥四包，公
      訴人誤認為二包）適合於載送羊隻，且四下無人之際，丁○○乃依指示於路旁停車，由辛○○下車一人手持屬其所
      有客觀上足以對人之生命、身體造成危險性之兇器Ｔ字型
      六角扳手一支（前端已磨平，未扣案）下車行竊，乙○○
      、丁○○及戊○○三人則駕原車停留在前方路旁把風接應
      ，辛○○得手後速即駕車與丁○○所駕駛之自小客車會合
      ，復為便於載運羊隻，辛○○遂先將該竊得之自用小貨車
      開回戊○○位在彰化縣大城鄉○○○段三三二地號之魚塭
      旁，渠四人即共同移出車內之水泥四包並折卸車內座椅，
      嗣於九十四年一月二十八日凌晨一時許，乙○○、丁○○
      及戊○○三人同坐丁○○所開之自小客車，辛○○則獨自
      一人駕駛上開竊得之車牌號碼ＬＰ－七０三八號廂式自用
      小貨車，二車一同前往先前察看過之丙○○所經營位在彰
      化縣芳苑鄉○○村○○路○○段七八五號旁之「財裕牧羊
      場（位在台十七線旁）」，迨二車行駛至行竊地點旁之台
      十七線轉往王功橋方向之轉彎處時，丁○○即停車讓乙○○及戊○○下車，並停車留在該處旁把風接應（距離「財
      裕牧羊場」約四十至五十公尺），乙○○、辛○○及戊○○三人即同坐竊得之車牌號碼ＬＰ－七０三八號廂式自用
      小貨車由小路進入「財裕牧羊場」，隨即由乙○○、辛○○二人分持非屬渠四人所有（係取自車牌號碼ＬＰ－七０
      三八號廂式自用小貨內）客觀上足以對人之生命、身體造
      成危險性之兇器鉗子及鋸子各一支（均未扣案），先由乙○○持鉗子剪斷鐵網圍欄籬笆後，再由辛○○持鋸子鋸木
      製柵欄籬笆，因未鋸斷，辛○○乃改以翻越木製柵欄籬笆
      入內，以徒手之方式將羊隻抓出交由乙○○接送至廂式自
      用小貨車旁，再由戊○○打開車門以方便將羊隻推入車內
      ，當晚共計竊得丙○○所有之羊隻十五隻（均係懷孕之母
      羊），乙○○、辛○○及戊○○三人得手後隨即駕車離開
      ，一旁接應把風之丁○○見狀亦尾隨一同離開，乙○○並
      撥打電話聯絡買主，雙方並約定將所竊得之羊隻載運至彰
      化縣和美鎮某處交付，乙○○與辛○○二人隨即將所竊得
      之十五隻羊以新臺幣（下同）六萬元價格，出售予年籍、
      姓名均不詳綽號「阿忠」之成年男子，渠四人並朋分變賣
      羊隻之不法所得【辛○○分得一萬九千元、戊○○分得一
      萬五千元（後戊○○再拿一千元給乙○○）、丁○○分得
      一萬元、乙○○分得一萬六千元（不包括戊○○所另交付
      之一千元）】，交易完成後，辛○○仍駕駛上開竊得之車
      牌號碼ＬＰ－七０三八號廂式自用小貨車，乙○○、戊○○則仍乘丁○○所駕之富豪牌自用小客車離開，待車行回
      程途中辛○○乃將該車牌號碼ＬＰ－七０三八號廂式自用
      小貨車置放在彰化縣福興鄉某路旁，再由丁○○接應上車
      離開返回魚塭。嗣經辛○○向警方供陳上情後，始循線通
      知乙○○、丁○○、戊○○到案說明，並於九十四年一月
      三十日上午九時三十分許，在彰化縣大城鄉○○○段三三
      二地號魚塭，起出原置於己○○車內之水泥四包、汽車座
      椅二張（均已發還己○○）。
（二）又於九十四年二月十一日凌晨一時許，在彰化縣鹿港鎮○○路○段一０九號前，因見平日由甲○○所使用（車主登
      記為私立育偉文理短期補習班）車牌號碼ＰＯ－六九００
      號廂式自用小貨車，鑰匙仍插在電門上，認有機可趁，即
      以徒手之方式發動電門竊取得手，以供其代步使用；嗣於
      駛用上開竊得之車牌號碼ＰＯ－六九００號自小貨車期間
      ，為防免遭警查緝，復於九十四年二月二十四日凌晨二時
      許，在臺中縣梧棲鎮○○路○段八五四號前，因見平日由
      壬○○所使用（車主登記為信美棉被行）車牌號碼六Ｌ－
      四九二一號自用小貨車車門未上鎖，認有機可趁，即以徒
      手之方式持鑰匙（未扣案）發動電門竊取得手，並將竊得
      之車牌號碼六Ｌ－四九二一號自用小貨車駛至彰化縣彰化
      市果菜市場附近停車場內，再以該車內原有之扳手一支拆
      卸下六Ｌ－四九二一號車牌二面，再將之改懸掛在先前所
      竊得之車牌號碼ＰＯ－六九００號自小貨車上使用（另Ｐ
      Ｏ－六九００號車牌二面則丟棄在彰化縣鹿港鎮內某大排
      水溝內），嗣於九十四年三月三日午夜零時十分許，為警
      在彰化縣伸港鄉○○村○○路七十三之十一號前空地查獲
      ，並當場起獲原車牌號碼ＰＯ－六九００號自小貨車車身
      一部及其上所懸掛之六Ｌ－四九二一號車牌二面（均已發
      還），始查悉上情。
二、案經彰化縣警察局二林分局報請臺灣彰化地方法院檢察署檢
    察官偵查起訴及彰化縣警察局和美分局報請臺灣彰化地方法
　　院檢察署檢察官移送併為審理。
    理  由
壹：有關於證據能力部分：
    按刑事訴訟法第一百五十九條之五規定：被告以外之人（含
    被害人）於審判外之陳述，雖不符前四條之規定，而經當事
    人於審判程序同意作為證據，法院審酌該言詞陳述或書面陳
    述作成時之情況，認為適當者，亦得為證據。當事人、代理
    人或辯護人於法院調查證據時，知有第一百五十九條第一項
    不得為證據之情形，而未於言詞辯論終結前聲明異議者，視
    有前項之同意。本件有關被害人甲○○、壬○○二人於警訊
    中所為之陳述，此業經被告乙○○於本院行準備程序時同意
    作為證據有證據能力（詳見本院九十四年七月六日準備程序
    筆錄），此先予敘明。
貳：有關於認定犯罪事實部分：
一、訊據被告乙○○對於上開犯罪事實，除對於犯罪事實（一）
    內有關共犯辛○○持Ｔ字型六角扳手一支下手竊取己○○所
    使用之車牌號碼ＬＰ－七０三八號廂式自用小貨車部分，辯
    稱，伊係不知情，並沒有參與，伊以為辛○○是要去借車外
    ，餘均坦承不諱，核與證人即被害人丙○○於本院審理時所
    結證證述及被害人甲○○、壬○○二人於警訊時所指述之失
    竊情節相符；另有關如何參與竊取己○○所使用之車牌號碼
    ＬＰ－七０三八號廂式自用小貨車及行竊「財裕牧羊場」十
    五隻羊並予以價賣得款花用部分，亦經證人即同案共犯戊○○【「（檢察官問：是誰提議要去牧羊場偷羊？）證人戊○○答：我不知道是誰提議。是辛○○帶我不認識的乙○○、
    丁○○到我的漁塭，去時我剛從臺北生病回來，後來我們四
    人一起去溪湖往糖廠三元的爌肉飯吃飯晚餐，後來我們四人
    就到一個山上，繞回台十七線，我們就停車，辛○○進去，
    看了之後就回來，因為我人不舒服，我在車子上就問辛○○
    現在要做什麼，我們就先回漁塭，我問說現在要做什麼，他
    們說沒有，晚一點，然後他們三人就先離開漁塭，他們三人
    又回來，回來辛○○問我說要不要水泥，那時已經搬完了，
    他們說要載我出去逛一逛，到了現場附近我在車上，乙○○
    有下車，但沒有進去，只在車子附近，然後我在車上有看到
    辛○○在鋸，沒鋸斷，只好用翻過去的，然後辛○○把羊接
    出來，乙○○把羊接過來，到車旁，我把門打開，他們就把
    羊推進來，那時候我知道他們在偷羊。丁○○那時沒有進去
    ，但他有跟我們到現場，是他開車載乙○○及我，辛○○開
    另外一箱型車，到台十七線要轉進去王功那座橋，丁○○停
    車，我跟乙○○就坐辛○○的車到現場，那時我們偷完羊出
    來，他是在台十七線的旁的另外一條路，離羊場大約如法庭
    寬度的五倍」；「（檢察官問：你偷完羊後如何處理？）證
    人戊○○答：是乙○○載去的，辛○○先開車，後來到一個
    橋下由乙○○接著開，那時我仍然坐在辛○○開的車上，那
    個人算錢給辛○○，丁○○一直跟在後面，辛○○就把錢分
    給乙○○，然後我們就回來了，我分到一萬五千元，但是我
    拿壹仟元給乙○○，丁○○我就不知道，我承認我有做，我
    不對，且羊也是我辛苦找回來的。是乙○○帶路，到了之後
    是辛○○跟對方接洽議價六萬元成交，錢也是辛○○拿回來
    分的。在現場辛○○就拿一萬五千元給乙○○，當天是乙○○用我的行動電話打給阿忠的人。我沒有看到辛○○拿錢給
    丁○○」；「（檢察官：問去偷羊時錢乙○○所持的鉗子，
    辛○○所持的鋸子是從何來？）證人戊○○答：我不知道，
    都不是我們的」；「（檢察官問：你到現場有否幫忙將羊拖
    到車上？）證人戊○○答：有」；「（檢察官問：你有否跟
    乙○○、辛○○偷車子？）證人戊○○答：乙○○及我都沒
    有，因為我坐在丁○○的車子後座。那時候我們吃完飯開車
    去繞一繞，先在一個地方停下來，辛○○下去，後來辛○○
    又上來，之後我們開車四個人坐丁○○的車，在路上繞，已
    經物色到要下手偷的車子，然後丁○○就把車子停下來，放
    辛○○一個下去，乙○○、丁○○及我都在車上等，那時候
    我們都知道，辛○○是要下車去偷車。在車上就有說要偷車
    去載羊，後來辛○○偷到車以後，把車子開出來，看到丁○○就按喇叭，然後我們就一起開走，後來我們就一起開走會
    合，辛○○就說「我朋友這台車不錯」，接著我們就一起回
    到漁塭，那時我搬水泥，他們拆椅子，四個人都有在那邊做
    ，只是因為當時我跟乙○○、丁○○不太認識，所以分不清
    楚他們作什麼事。當初丁○○開的是墨綠色富豪的車子，不
    是白色的。我在警察局顏色是亂講的。當天偷完車子回來之
    後，到漁塭拆椅子，後就去偷羊了」；「（受命法官問：你
    剛說辛○○下去就是要去偷車？）證人戊○○答：因為當時
    已經繞了很久，在尋找目標，雖然他說要去借車，但我們都
    瞭解他就是要去偷車，且我們都有看到他拿萬能鑰匙下車」
    】、辛○○【「（檢察官問：先去現場有幾個？）證人辛○○答：我跟乙○○先去。當時我到戊○○的漁塭，乙○○告
    訴我要先去看現場好不好下手，戊○○好像沒有聽到我跟乙○○在講的這些事情，後來我們是跟戊○○借廂型車去看現
    場，但是我們沒有跟戊○○講借車要去做什麼。到現場之後
    我跟乙○○就覺得可以下手，我們二人就離開了，然後就回
    到漁塭，接著乙○○就電話聯絡丁○○，乙○○打電話之後
    ，一個小時之後丁○○就開了一部白色的自小客車子來，我
    們有四個人到齊之後，在漁塭我跟乙○○都有說要去載羊，
    丁○○跟戊○○都有聽到，載羊的意思就是要去偷羊，後來
    我跟乙○○向其他二人說要出去借車，由丁○○開他的自小
    客車載我們出去，我跟乙○○借車的意思就是要去偷車，但
    是我們沒有跟丁○○、戊○○說要去偷車」；「（檢察官問
    ：當時是誰決定說要偷己○○這車子？）證人辛○○答：開
    車的是丁○○，其他我們如何坐我不知道，我坐後座，車子
    一直開到二林的地方，有發現一部車乙○○在車上有說那部
    車子好，（後改稱：乙○○拍拍我的肩膀比比那部車，我們
    就自己說那部車好）我們就叫丁○○把車子往前開一段距離
    ，我就叫丁○○停車，我要跟乙○○要下車，然後丁○○就
    讓我們下車，丁○○跟戊○○就繼續往前開」；「（檢察官
    問：到現場之後？）證人辛○○答：我到現場之後，圍牆不
    高，只有三、四尺高，我爬過去之後乙○○拿鉗子，我拿鋸
    子鋸柵欄沒有鋸斷，乙○○拿鉗子剪鐵絲網，羊都是我在抓
    的，乙○○拿繩子把羊拉到車上，戊○○人在車子上面沒有
    動手，羊是我接給乙○○的」；「證人辛○○答：憑良心講
    你（指被告）跟洪天成都有先去現場看。是你跟洪天成先去
    看現場，然後你再打電話邀我的」】二人於本院審理時到庭
    結證屬實；雖另證人即同案共犯丁○○於本院審理時僅結證
    坦承有駕駛其所有之富豪牌自用小客車載送被告乙○○及戊○○、辛○○之行為，而矢口否認知情及參與上開竊盜行為
    ，然共犯丁○○如何參與本件竊取己○○所使用之車牌號碼
    ＬＰ－七０三八號廂式自用小貨車及行竊「財裕牧羊場」十
    五隻羊部分，復經被告乙○○（指行竊「財裕牧羊場」十五
    隻羊部分）及證人即同案共犯戊○○（指竊取己○○所使用
    之車牌號碼ＬＰ－七０三八號廂式自用小貨車及行竊「財裕
    牧羊場」十五隻羊部分）二人於本院審理時供明在卷，另證
    人即同案共犯辛○○於本院審理時亦結證稱：伊確實有當面
    交付一萬元給丁○○表示感謝等詞，是足認被告乙○○、辛○○、丁○○、戊○○四人對於竊取己○○所使用之車牌號
    碼ＬＰ－七０三八號廂式自用小貨車及行竊「財裕牧羊場」
    十五隻羊部分均有犯意聯絡及行為分擔，而為共同正犯無誤
    。此外，復有贓物認領保管單及責付保管單各一紙（丙○○
    部分）、贓物認領保管單三紙（指己○○、甲○○、壬○○
    部分）、現場照片十幀（丙○○部分）、失竊車輛及車牌照
    片四幀（指己○○、甲○○、壬○○部分）及車輛竊盜、車
    牌失竊資料個別查詢報表－查詢車輛認可資料三份（指己○○、甲○○、壬○○部分）及鑰匙一支、扳手一支扣案足資
    佐證。又本件共犯辛○○所持以行竊車牌號碼ＬＰ－七０三
    八號廂式自用小貨車之Ｔ字型六角扳手一支（前端已磨平）
    、行竊「財裕牧羊場」所用之鉗子及鋸子各一支，均係屬鐵
    器，在客觀上已足以對他人之生命、身體（如頸部、眼睛等
    ）構成威脅，而具有危險性，自係屬兇器無誤。另經本院當
    庭詢之被告亦坦承：其偷甲○○、壬○○所使用之車子係為
    供代步使用等語（詳見本院九十四年十一月二十四日審判筆
    錄）及被告確有朋分變賣所竊得羊隻之不法所得等情，顯見
    被告均有為自己不法所有之意圖甚明，本件事證明確，被告
    犯行均洵堪認定。
二、按刑法上所謂結夥三人以上係指有共同犯罪之故意，結為一
    夥而言。把風行為，在排除犯罪障礙，助成犯罪之實現，在
    合同意思範圍內分擔犯罪行為之一部，故亦係共同正犯而應
    計入結夥之內（最高法院七十二年度台上字第三二０一號、
    七十六年度台上字第六六七六號判決意旨參見）；又按刑法
　　第三百二十一條第一項第三款之攜帶兇器竊盜罪，係以行為
　  人攜帶兇器竊盜為其加重條件，此所謂兇器，其種類並無限
    制，凡客觀上足對人之生命、身體、安全構成威脅，具有危
    險性之兇器均屬之，且祇須行竊時攜帶此種具有危險性之兇
    器為已足，並不以攜帶之初有行兇之意圖為必要（最高法院
　　七十九年度台上字第五二五三號判例要旨可供參照）；另按
    兇器不論係於未行竊前即攜帶持有或在竊盜現場臨時持以行
    竊，均應論以攜帶兇器竊盜【七十五年十一月二十五日（七
    五）廳刑一字第九九五號函研究意見參見】；再按籬笆係因
    防閑而設，自屬安全設備之一種（最高法院四十五年度台上
    字第二一０號判例意旨參照）；末按竊盜罪既遂與未遂之區
    別，應以所竊之物已否移入自己權力支配之下為標準。若已
    將他人財物移歸自己所持，即應成立竊盜既遂罪，至其後將
    已竊得之物遺棄逃逸，仍無妨於該罪之成立（最高法院十七
    年上字第五０九號判例意旨參照）。故核被告乙○○就犯罪
    事實（一）所為，係犯刑法第三百二十一條第一項第三款、
    第四款之結夥三人以上，攜帶兇器竊盜罪（指竊取己○○所
    有之車牌號碼ＬＰ－七０三八號廂式自用小貨車部分）及同
    法第三百二十一條第一項第二款、第三款、第四款之結夥三
    人以上，攜帶兇器，毀越安全設備竊盜罪（指竊取丙○○「
    財裕牧羊場」十五隻羊部分）；就犯罪事實（二）所為，則
    均係犯刑法第三百二十條第一項之普通竊盜罪。被告乙○○
    及辛○○、丁○○、戊○○四人就上開犯罪事實（一）部分
    之犯行，均有犯意聯絡及行為分擔，為共同正犯。又公訴人
    起訴犯罪事實（一）中之竊取丙○○「財裕牧羊場」十五隻
    羊部分，雖僅敘及係由被告乙○○持鉗子剪斷鐵網圍欄籬笆
    ，而未敘及共犯辛○○持鋸子鋸木製柵欄籬笆，因未鋸斷共
    犯辛○○即翻入籬笆內下手將羊隻抓出之行為，然此均僅係
    加重條件（指毀越安全設備）之增加，乃屬單純一罪，為起
    訴效力所及，本院自得加以審究，亦無庸變更起訴法條，併
    此敘明。另被告乙○○先後二次加重竊盜既遂及二次普通竊
    盜既遂之犯行，均時間緊接，觸犯構成要件相同之罪，顯係
    基於概括犯意反覆為之，為連續犯，應依刑法第五十六條之
    規定，從一重論以結夥三人以上，攜帶兇器，毀越安全設備
    竊盜罪處斷，並加重其刑。另公訴人雖未敘及被告犯罪事實
    （一）以外之其他普通竊盜既遂犯行（即檢察官移送併案之
    九十四年度偵字第三八七四號部分），惟此併案部分之二次
    普通竊盜犯行與檢察官起訴部分，不僅時間緊接，且手段亦
    相同，有連續犯裁判上一罪關係，為起訴效力所及，本院自
    得併予審理，附此敘明。爰審酌被告之平日素行不佳、被告
    犯罪之動機與目的均僅為貪圖一己之私利、以結夥三人以上
    ，攜帶兇器，毀越安全設備為行竊之犯罪手段，手段實非屬
    平和、所竊得財物之價值、竊盜之次數、對社會治安所生危
    害之程度甚巨及犯罪後未能全部坦認犯行仍語多保留態度非
    屬良善與尚未與被害人等達成和解賠償損害等一切情狀，量
    處如主文所示之刑，以示懲儆。末查，被告前曾有多次竊盜
    及詐欺前科，又於九十一年九月間，因加重竊盜案件，經臺
    灣高等法院臺中分院於九十四年四月二十八日以九十四年度
    上易字第三二九號判處有期徒刑一年確定；另又於九十二年
    四月間，因竊盜未遂，脫免逮捕，而當場施以強暴、脅迫之
    準強盜案件，經同上開法院於九十四年四月二十日以九十四
    年度上訴字第二０四號判處有期徒刑二年七月，並於九十四
    年五月九日確定；後又於九十三年六月八日，再因連續竊盜
    案件（並冒名李江賢），經臺灣臺中地方法院沙鹿簡易庭，
    於九十三年七月二十七日以九十三年度沙簡字第四八九號判
    處有期徒刑四月，迨於九十四年八月二十九日始確定（因於
    九十四年七月二十六日由臺灣臺中地方法院沙鹿簡易庭裁定
    更名後，重新送達而確定），後上開三案件經臺灣臺中地方
    法院於九十四年十月七日以九十四年度聲字第三九一四號裁
    定定其應執行刑之刑為有期徒刑三年九月，此有臺灣高等法
    院前案紀錄表一份附卷可稽，被告乙○○於多次經受有期徒
    刑之宣告後，竟不知悛悔屢犯不改，再為本案二次之普通竊
    盜及二次加重竊盜之犯行不輟，足見被告確有犯罪之習慣甚
    明。是為期被告具有就業能力，養成勞動習慣，並訓練其謀
    生技能、避免再犯竊盜罪，爰依竊盜犯贓物犯保安處分條例
    第三條第一項第一款之規定，宣告其應於刑之執行前，令入
    勞動場所施以強制工作三年。
三、未扣案之Ｔ字型六角扳手一支，雖係共犯辛○○所有，並供
    犯竊取己○○所有之車牌號碼ＬＰ－七０三八號廂式自用小
    貨車所用之物，惟經詰之證人辛○○供稱：業已遺失不見等
    詞（見本院九十四年十一月二十四日審判筆錄），復查無其
    他積極證據足以證明現尚存在，且非屬違禁物，為防免日後
    執行之困難，爰不予宣告沒收之；另未扣案之鉗子及鋸子各
    一支，被告否認屬其所有，證人戊○○亦結證稱：都不是渠
    等所有（見本院同上審判筆錄），此外，復查無其他積極證
    據足以證明該未扣案之鉗子及鋸子各一支，係屬被告或共犯
    辛○○、丁○○及戊○○等人所有，又非屬違禁物，核與刑
    法第三十八條所規定之沒收要件不符，爰亦均不予宣告沒收
    之；至扣案之鑰匙一支及扳手一支，被告均否認屬其所有，
    復查無其他積極證據足以證明該鑰匙一支及扳手一支係屬被
    告所有，亦非屬違禁物，核與刑法第三十八條所規定之沒收
    要件不符，爰不予宣告沒收之。
四、公訴意旨另謂以：被告乙○○基於意圖為自己不法所有之犯
    意，於九十四年一月七日凌晨二時許，在彰化縣伸港鄉○○
    村○○路六十之一號，竊得庚○○所飼養之羊隻四十五隻得
    手，因認被告涉有刑法第三百二十條第一項之普通竊盜罪嫌
    嫌云云。按犯罪事實應依證據認定之，無證據不得推定其犯
    罪事實，刑事訴訟法第一百五十四條第二項定有明文。又認
    定不利於被告之事實，須依積極證據，苟積極證據不足為不
    利於被告事實之認定時，即應為有利於被告之認定，更不必
    有何有利之證據。此最高法院三十年上字第八一六號著有判
    例。公訴人認被告此部分另涉犯有刑法第三百二十條第一項
    之普通竊盜罪嫌，無非係以此部分之犯罪事實，業據被害人
    庚○○指述明確，並有監視器翻拍照片三幀附卷可證，為其
    主要之論據。惟查：經訊之被告乙○○則堅詞否認有此部分
    竊取庚○○四十五隻羊之犯行，並辯稱：照片中之人不是伊
    ，伊沒有去偷，也沒有到那裡等語。經查：本件此部分雖有
    被害人庚○○之指述，惟證人即被害人庚○○於本院審理時
    到庭則結證稱：伊的羊舍內有多支監視器，一個是放在羊舍
    的走廊，一個是放在餵羊的走道等詞，然經本院詳視卷附之
    監視器翻拍照片三幀，並無法由面貌及身材判斷即是被告乙○○（因該人有面戴頭套），此外，依卷附監視器翻拍照片
    並無發現有被告乙○○偷羊之畫面，而被害人亦無法提供更
    多照片及資料以證明羊隻確有遭竊，縱依全案之卷宗內容亦
    查無其他之積極、直接、必要之證據（如追查遭竊羊隻之下
    落等）足以證明，是尚不得僅以被害人庚○○一人之指述即
    率認被告乙○○另有於九十四年一月七日凌晨二時許，在彰
    化縣伸港鄉○○村○○路六十之一號，竊得庚○○所飼養之
    羊隻四十五隻之犯行。此外，復查無其他積極證據足資證明
    被告有被害人庚○○所指述之竊盜羊隻四十五隻之犯行，此
    部分原應為無罪之判決，惟本院認（公訴人於起訴書內未提
    及係連續犯，應係漏載）被告此部分犯行與前開經本院判處
    有罪部分，具有連續犯裁判上一罪之關係，爰不另為無罪之
    諭知，附此敘明。
五、另臺灣彰化地方法院檢察署檢察官於九十四年六月六日以彰
    檢榮實九四偵緝二四四字第二一一二五號函移送：被告另涉
    嫌於九十三年八月四日凌晨二時二十七分，至庚○○位在彰
    化縣伸港鄉○○村○○路六十之一號之養羊場，以徒手之方
    式竊取被害人庚○○所有之羊六隻，認被告此部分所為亦涉
    犯刑法第三百二十條第一項之普通竊盜罪，與本件被告所涉
    犯之普通竊盜、加重竊盜罪嫌間，均具有連續犯之裁判上一
    罪關係，故請求移送併案審理（案號：臺灣彰化地方法院檢
    察署九十四年度偵緝字第二四四號）。然按提起公訴應由檢
    察官向管轄法院提出起訴書為之。刑事訴訟法第二百六十四
    條第一項定有明文。是以檢察官於提起公訴後，另以函片將
    被告之犯罪事實移送法院聲請併案審理，除該移送之犯罪事
    實與已經起訴部分間有實質上一罪或裁判上一罪關係，為起
    訴效力所及，受訴法院應予合一審判外，並不具起訴之效力
    ，法院自毋庸予以審判（參照最高法院八十九年度台上字第
    一八二五號判決意旨）。然查：經本院詢之被告對於檢察官
    所移送併案之竊取被害人庚○○羊隻六隻之犯行，被告則矢
    口否認有如檢察官所併案之竊盜行為，並辯稱：伊沒有偷等
    語。惟依被告乙○○之臺灣高等法院前案紀錄表及在監在押
    全國紀錄可知，被告乙○○曾於九十三年八月三十日因案遭
    羈押在臺灣臺中看守所，迨至九十三年十一月二十四日始交
    保釋放，是被告既曾因案遭羈押近三個月，則公訴人所移送
    併案之被告於羈押前之九十三年八月四日竊取庚○○羊隻六
    隻之犯行，自與本案（即被告於九十三年十一月二十四日具
    保釋放後所犯之竊盜犯行）無何可謂為屬連續犯裁判上一罪
    之關係存在。綜上，揆之前揭最高法院判決意旨，應認檢察
    官所併辦之認被告竊取被害人庚○○六隻羊部分與本案上開
    論罪科刑部分無何裁判上一罪之關係，本院自無從併審前開
    部分，自應退由承辦檢察官另行依法處理，末此敘明。
據上論斷，應依刑事訴訟法第二百九十九條第一項前段，刑法第
二十八條、第五十六條、第三百二十一條第一項第二款、第三款
、第四款、竊盜犯贓物犯保安處分條例第三條第一項第一款、第
四條、第五條第一項前段，判決如主文。
本案經檢察官鮑慧忠到庭執行職務。
中　　華　　民　　國　　九十四　　年　十二　月　　八　日
                  刑事第二庭    審判長  周淡怡
                  　　　　　　　法  官  吳永梁
                  　　　　　　　法  官  許旭聖
以上正本證明與原本無異。
如不服本判決，應於判決送達後十日內，向本院提出上訴狀（須
附繕本），上訴於臺灣高等法院臺中分院。
中　　華　　民　　國　　九十四　　年　十二　月　　八　日
                                書記官  黃幼華
附錄本案論罪科刑法條：
刑法第三百二十一條：
犯竊盜罪而有左列情形之一者，處六月以上五年以下有期徒刑：
一、於夜間侵入住宅或有人居住之建築物、船艦，或隱匿其內而
    犯之者。
二、毀越門扇、牆垣或其他安全設備而犯之者。
三、攜帶兇器而犯之者。
四、結夥三人以上而犯之者。
五、乘火災、水災或其他災害之際而犯之者。
六、在車站或埠頭而犯之者。
前項之未遂犯，罰之。
